【裁判字號】    89,訴,1903
【裁判日期】    890830
【裁判案由】    清償借款
【裁判全文】
臺灣高雄地方法院民事判決  八十九年度訴字第一九○三號
    原        告  第一商業銀行股份有限公司岡山分行
    法 定 代理人  甲○○
    訴 訟 代理人  戊○○
                  丙○○
    被        告  乙○○
    兼訴訟代理人  丁○○
右當事人間請求清償借款事件，本院判決如左：
    主    文
被告應連帶給付原告新台幣佰玖拾壹萬零肆佰肆拾元，及自民國八十九年一月十一
日起至清償日止，按週年利率百分之十點八五計算之利息，並自民國八十九年一月十
一日起至清償日止，按上開利率百分之二十計算之違約金。
訴訟費用由被告連帶負擔。
本判決於原告以新台幣壹佰拾萬元供擔保後得為假執行。
    事    實
甲、原告方面：
一、聲明：求為判決除假執行擔保金額外，如主文所示。
二、陳述：被告丁○○邀同被告乙○○為連帶保證人，於民國八十年九月九日向原告
    借用新台幣（下同）九百十八萬元，約定借款期間為十五年，本金及利息分一百
    八十期按月攤還，利息按週年利率百分之十點八五計算，如未按期給付，即喪失
    期限利益，全部債務視為到期，除應清償賸餘本息外，並應給付自逾期之日起，
    在六個月以內者，按上開利率百分之十，超過六個月者，按上開利率百分之二十
    計付之違約金。詎被告丁○○除攤還上開部分借款本金二百四十萬六千一百四十
    六元，及利息繳清至八十七年五月九日為止外，餘款及利息自八十七年六月九日
    起即未按期攤還，依約應視同全部到期。經原告聲請拍賣抵押物受償，並沖抵本
    金、利息及違約金後，尚餘本金三百九十一萬四百四十元及字八十九年一月十一
    日起之利息迄未清償，屢向被告催討，均置之不理。至被告乙○○為連帶保證人
    ，依法應對上開債務負連帶清償之責，為此依據消費借貸及連帶保證之法律關係
    提起本件訴訟。
三、證據：提出借據、本院八十九高貴民正八十八執字第六○九五號執行通知函、強
    制執行金額計算書分配表各一份為證。
乙、被告方面：
一、聲明：請求判決駁回原告之訴。
二、陳述：對於原告主張借貸之事實及借據上簽章之真正不為爭執，但現在無力清償，請
    求緩期。
    理    由
一、本件原告起訴主張被告丁○○邀同被告乙○○為連帶保證人，於八十年九月九日
    向原告借用九百十八萬元，約定借款期間為十五年，本金及利息分一百八十期按
    月攤還，利息按週年利率百分之十點八五計算，如未按期給付，即喪失期限利益
    ，全部債務視為到期，除應清償賸餘本息外，並應給付自逾期之日起，在六個月
    以內者，按上開利率百分之十，超過六個月者，按上開利率百分之二十計付之違
    約金。詎被告丁○○除攤還上開部分借款本金二百四十萬六千一百四十六元，及
    利息繳清至八十七年五月九日為止外，餘款及利息自八十七年六月九日起即未按
    期攤還，依約應視同全部到期。經原告聲請拍賣抵押物受償，並沖抵本金、利息
    及違約金後，尚欠如主文所示之本利及違約金迄未清償之事實，業據其提出借據
    、本院八十八年度執字第六○九五號強制執行金額計算書分配表各一份為證，核
    屬相符，且為被告所不爭執。經本院核閱上開原告提出之借據及分配表上所載之
    借款金額、利率、違約金、清償日期及未償餘額等事項調查證據之結果，均與原
    告所述相符，自堪信其主張為真實。
二、按當事人得約定債務人不履行債務時，應支付違約金，民法第二百五十條第一項
    定有明文。又稱保證者，謂當事人約定，一方於他方之債務人不履行債務時，由
    其代負履行責任之契約。保證債務，除契約另有訂定外，包含主債務之利息、違
    約金、損害賠償及其他從屬於主債務之負擔，民法第七百三十九條、第七百四十
    條亦分別定有明文。又保證債務之所謂連帶，係指保證人與主債務人負同一債務
    ，對於債權人各負全部給付之責任而言。從而，原告依據消費借貸及連帶保證之
    法律關係，請求被告應連帶給付原告三百九十一萬四百四十元，及自八十九年一
    月十一日起至清償日止，按週年利率百分之十點八五計算之利息，並自八十九年
    一月十一日起至清償日止，按上開利率百分之二十計算之違約金，即屬正當，應
    予准許。
三、原告陳明願供擔保，請求宣告假執行，核無不合，茲酌定擔保金額，予以准許。
據上論結，本件原告之訴為有理由，依民事訴訟法第八十五條第二項、第三百九十條
第二項，判決如主文。
中      華      民      國    八十九    年      八      月     三十     日
                              臺灣高雄地方法院民事庭
~B法      官
右為正本係照原本作成。
如對本判決上訴，須於判決送達後廿日內向本院提出上訴狀。
~B法院書記官  林誠桂
中      華      民      國    八十九    年      八      月     三十     日


司法院資訊處製作；財團法人民間司法改革基金會備份。
